【裁判字號】    94,訴,558
【裁判日期】    950227
【裁判案由】    詐欺等
【裁判全文】
臺灣苗栗地方法院刑事判決               94年度訴字第558號
公  訴  人  臺灣苗栗地方法院檢察署檢察官
被      告  乙○○
                      2樓
上列被告因詐欺等案件，經檢察官提起公訴（94年度偵字第3880
號），本院判決如下：
    主  文
本件公訴不受理。
    理  由
一、公訴意旨略稱：被告乙○○係設於苗栗縣苑裡鎮○○路98號
    「方連有限公司」之實際負責人，對外自稱「郭經理」，乙
    ○○利用甲○○於民國（下同）94年3 月22日前往方連公司
    應徵倉管人員之機會，竟與楊金生共同基於接續偽造私文書
    、行使偽造私文書之故意，指示不知情之職員賴玉婷以核對
    身分為由，要求甲○○提供身分證彩色影本及駕照、健保卡
    各1 張，再以電話通知楊金生（由檢察官移送本院併案審理
    ）向不知情之周峰泰（由檢察官另為不起訴處分）拿取上開
    證件，由楊金生委託不知情之人偽刻「甲○○」之印章後，
    未經甲○○之授權，於同日下午，持上開甲○○之證件及印
    章，前往苗栗縣苑裡鎮中華電信股份有限公司中區分公司苗
    栗營運處，以甲○○代理人之名義，填寫市○○路業務租用
    ／異動申請書7 紙，並在其上偽造「甲○○」之簽名及「甲
    ○○」之印文，將原登記在楊金生名下之（037）868623 、
    （037）863538 、（037）863866 、（037）862423 、（03
    7）863157 、（037）866858 、（037）862095 等7 線電話
    過戶與甲○○，致生損害於甲○○本人及中華電信股份有限
    公司。嗣甲○○於同年月24日接獲中華電信股份有限公司寄
    發之租用電話確認函，始發覺有異而報警循線查獲，因認被
    告乙○○涉犯刑法第216 條、第210 條行使偽造私文書罪云
    云。
二、按已經提起公訴或自訴之案件，在同一法院重行起訴者，應
    諭知不受理之判決，並得不經言詞辯論為之，刑事訴訟法第
    303 條第2 款、第307 條分別定有明文。又刑事訴訟法上「
    同一案件一事不再理」之原則，於裁判上一罪亦有適用，最
    高法院60年度台非字第77號著有判例。
三、經查：
（1）本件被告乙○○亦曾與周曉芳、陳聖鵬、陳光明、楊金生
     （以上4 人，均由檢察官另行起訴）及綽號「林仔」之成
     年男子，共同基於意圖為自己不法之所有之犯意聯絡，於
     93年12月間，共謀設立空殼公司，集資新台幣（下同）75
     萬元，由被告乙○○向綽號「胡仔」之不詳男子，購買「
     方連有限公司」（登記之負責人為朱盛福，由警方追查中
     ），及方連有限公司在中國農民銀行、華僑商業銀行、上
     海商業銀行設立之支票，並於94年1 月間，在苗栗縣苑裡
     地區開設方連公司之店面，以向廠商進貨詐騙。94年1 月
     初，方連有限公司在苗栗縣苑裡鎮○○路98號開業後，被
     告乙○○便以「郭世彬」假名自任店經理，周曉芳以「陳
     小姐」名義擔任經理秘書，初期使不知情之廠商採購人員
     蔡靜雯、梁巧臻、湯美娟、賴玉婷等人，依被告乙○○、
     周曉芳填妥之訂貨單，以「傳真」或「電話」聯繫方式，
     向廠商少量訂貨，並交付貨款，以取信廠商，迨取得廠商
     信賴後，被告乙○○等人即決定自94年5 月8 日結束方連
     公司之營運，並自94年4 月間起，至同年5 月6 日止，連
     續向廠商大量訂購電腦用品、食品、文具，並交付94年5
     月7日 以後始到期之空頭支票給廠商，用以支付貨款，使
     上富尚醇實業有限公司等廠商，因此陷於錯誤而交付貨物
     ，被告乙○○等人隨即結束營業，將詐得之貨物搬遷一空
     。嗣於94年5 月9 日，被告乙○○所交付之支票紛紛到期
     ，經廠商提示付款，均因存款不足遭退票，遂前往方連有
     限公司察看，發現被告乙○○等人早已人去樓空，各廠商
     始知受騙，被告乙○○等人共詐騙1 千9 百41萬5 千4 百
     54元，檢察官因認被告乙○○涉犯刑法第339 條第1 項之
     詐欺取財罪，於94年5 月24日向本院提起公訴，並於94年
     6 月6 日繫屬於本院，有台灣高等法院被告前案紀錄表、
     台灣苗栗地方法院檢察署94年度偵字第1629號、第1641號
     、第1642號檢察官起訴書、本院94年度訴字第558 號卷各1
     份在卷足憑。
（2）至本案被告乙○○於94年3 月22日，在上開方連有限公司
     ，冒用被害人甲○○名義，向苗栗縣苑裡鎮中華電信股份
     有限公司中區分公司苗栗營運處，將原登記在楊金生名下
     之（037）868623 等7 線電話過戶與甲○○之目的，據被
     告乙○○向本院供述：之前之詐欺案件，我都有認罪，我
     怕被抓到，才做出這偽造文書的行為等語明確（參見本院
     94年11月8 日準備程序筆錄），足見被告乙○○要將上開
     7 線電話，從另一共犯楊金生名下，過戶予被害人甲○○
     ，目的係作為方連公司向廠商詐騙貨物之工具，顯然其涉
     犯刑法第216 條、第210 條之行使偽造私文書之罪部分，
     與前開涉犯之詐欺罪部分，有牽連犯之裁判上1 罪關係，
     屬同一案件。而本案於94年10月4 日經檢察官提起公訴後
     ，於94年10月25日繫屬本院，有本院收文章戳記上之日期
     在卷足憑，足見本案繫屬在後，公訴人於就同一案件向本
     院重行起訴，依照上開說明，本件爰不經言詞辯論，逕為
     諭知不受理之判決。
據上論斷，應依刑事訴訟法第303 條第2 款、第307 條，判決如
主文。
中    華    民    國    95    年    2     月    27    日
                  刑事第三庭  審判長法  官  柳 章 峰
                                    法  官  呂 曾 達
                                    法  官  林 卉 聆
以上正本證明與原本無異。
如不服本判決，應於判決送達後10日內向本院提出上訴狀（應抄
附繕本）。告訴人或被害人如對於本判決不服者，應具備理由請
求檢察官上訴，其上訴期間之計算係以檢察官收受判決正本之日
期為準。
                                    書記官  彭 玟 源
中    華    民    國    95    年    2     月    27    日


司法院資訊處製作；財團法人民間司法改革基金會備份。
